臺灣高等法院高雄分院刑事判決
111年度交上訴字第30號
上  訴  人  臺灣橋頭地方檢察署檢察官
被      告  何原旗


選任辯護人  吳春生律師
上列上訴人因被告公共危險等案件，不服臺灣橋頭地方法院110
年度審交訴字第226號，中華民國111年1月20日第一審判決（起
訴案號：臺灣橋頭地方檢察署110年度調偵字第303號），提起上
訴，本院判決如下：
    主  文
一、原判決關於酒醉駕車之過失傷害罪暨其定執行刑部分，撤銷
    。
二、何原旗犯酒醉駕車之過失傷害罪，處有期徒刑參月，如易科
    罰金，以新臺幣壹仟元折算壹日。
三、其餘上訴駁回。
四、何原旗上開撤銷改判部分，與駁回上訴部分所處之刑，應執
    行有期徒柒月，如易科罰金，以新臺幣壹仟元折算壹日。
    事  實
一、何原旗考領有合格之普通大貨車駕駛執照，其明知飲用酒類
    後其吐氣所含酒精濃度達每公升0.15毫克以上，不得駕車，
    仍於民國109年12月15日11時21分許，酒後駕駛車牌號碼000
    -0000號自用小客車（何原旗所涉不能安全駕駛動力交通工
    具罪嫌，另由檢察官為不起訴處分確定），沿高雄市阿蓮區
    中山路262巷由東南往西北方向行駛，駛至該巷道與信義路
    之交岔路口【該交岔路口為信義路、港後路、中山路262巷
    、與信義路旁無名路等道路交會之有號誌交岔路口】，欲通
    過該路口往北續行港後路時，何原旗本應注意車前狀況，隨
    時採取必要之安全措施，而依當時天候晴、日間有自然光線
    、柏油路面乾燥、無缺陷且無障礙物、視距良好，並無不能
    注意之情形，竟因酒後注意力降低，疏未注意其車前方黃良
    夫機車行車動態，即貿然前行，適有適黃良夫騎乘車牌號碼
    000-0000號普通重型機車，沿信義路旁之無名道路行駛至上
    開路口，欲往東行駛信義路，亦疏未注意車前狀況，何原旗
    所駕駛上開自用小客車右前保險桿與黃良夫上開機車右後車
    尾因而發生碰撞，致黃良夫人車倒地，受有創傷性蜘蛛網膜
    下腔出血、上頜竇骨折、右手及左膝撕裂傷、臉皮及右手擦
    傷、右手中指指甲脫落等傷害。詎何原旗明知其已駕車發生
    交通事故致人受傷，竟基於發生交通事故逃逸之犯意，未採
    取救護或其他必要措施，亦未留下年籍資料及任何聯絡方式
    ，即逕自駕車離開現場。嗣於警方據報到場處理後，何原旗
    在有偵查犯罪職權之機關或公務員尚不知何人為肇事者前，
    即由友人駕車載送返回現場，向處理警員承認為肇事者，自
    首並接受裁判；復經警員於同日12時25分許，對其施以吐氣
    酒精濃度測試，測得其吐氣所含酒精濃度為每公升0.15毫克
    ，因而查悉上情。
二、案經黃良夫及其配偶黃曾玉枝訴由高雄市政府警察局湖內分
    局報告臺灣橋頭地方檢察署檢察官偵查起訴。
    理  由
一、證據能力：
　　按被告以外之人於審判外之言詞或書面陳述，屬傳聞證據，
    原則上不得作為證據；惟按被告以外之人於審判外之陳述，
    雖不符刑事訴訟法第159條之1至第159條之4之規定，而經當
    事人於審判程序同意作為證據，法院審酌該言詞陳述或書面
    陳述作成時之情況，認為適當者，亦得為證據，刑事訴訟法
    第159條第1項、第159條之5第1項分別定有明文。查本判決
    所引用屬於傳聞證據之部分，均已依法踐行調查證據程序，
    且檢察官、被告何原旗及辯護人於本院審理中，均明示同意
    有證據能力（見本院卷第82至83頁），基於尊重當事人對於
    傳聞證據之處分權，及證據資料愈豐富愈有助於真實發現之
    理念，本院審酌該等證據作成時情況，並無違法取證之瑕疵
    ，且無顯不可信之情形，以之作為證據應屬適當，自均有證
    據能力。　　
二、認定犯罪事實所憑之證據及理由：
(一)上開犯罪事實，業據上被告何原旗於偵訊、原審及本院時均
    坦承不諱（見偵卷第33至34頁；原審院卷第58、65、66頁、
    本院卷第81、157、158、266、267頁），核與證人即告訴人
    黃良夫於偵查中（見偵卷第33至34頁）、告訴人黃曾玉枝於
    警詢時（見警卷第11頁）之指訴等情節相符，並有義大醫療
    財團法人義大醫院診斷證明書2 紙（見警卷第19至20頁）、
    高雄市政府警察局湖內分局道路交通事故現場圖、道路交通
    事故調查報告表㈠、㈡-1、疑似道路交通事故肇事逃逸追查表
    、交通時相表、救護紀錄表各1份、行車紀錄器影像截圖7張
    、現場照片33張（見警卷第23至27頁、第21、36、41頁、第
    37至40頁、第30至35頁）、號誌時相表（警卷第36頁）、臺
    灣橋頭地方檢察署檢察官勘驗行車紀錄器影像光碟報告1份
    （見偵卷第19至25頁）、酒精測試報告1紙（見警卷第15頁
    ）、109年12月30日員警謝侑霖職務報告（見警卷第1頁）、
    公路監理電子閘門證號查詢汽車駕駛人查詢結果（見原審院
    卷第21頁）等件在卷可稽，足認被告前開任意性自白與事實
    相符，堪信為真實。
(二)按汽車駕駛人有下列情形之一者，不得駕車：二、飲用酒類
    或其他類似物後其吐氣所含酒精濃度達每公升零點一五毫克
    或血液中酒精濃度達百分之零點零三以上；汽車行駛時，駕
    駛人應注意車前狀況，並隨時採取必要之安全措施，道路交
    通安全規則第114條第2款、第94條第3 項前段分別定有明文
    。查被告為領有普通大貨車駕駛執照之人，有前引之證號查
    詢汽車駕駛人查詢結果在卷可佐，其對上揭道路交通安全規
    定，理應知悉甚詳，自當知所遵守。又本案案發當時天候晴
    、日間自然光線、柏油路面乾燥無缺陷且無障礙物、視距良
    好等情，亦有前述道路交通事故調查報告表㈠在卷可按，足
    認被告客觀上並無不能注意之情事，而被告於飲酒後其吐氣
    所含酒精濃度達每公升0.15毫克，有前開酒精測試報告在卷
    可憑，已達不得駕車之標準，詎被告酒後駕車行經上開交岔
    路口，因酒後注意力降低，疏未注意車前方告訴人黃良夫機
    車行車動態，即貿然前行，不慎撞及告訴人黃良夫機車發生
    本案交通事故，為被告所自承，已如前述，並有前引各項證
    據足資佐證，堪認被告就本案交通事故之發生，顯具有前述
    違反注意義務之過失甚明。並本件車禍事故經送鑑定結果亦
    為：「何原旗：酒精濃度超規定，未注意車前狀況，為肇事
    主因」，有高雄市政府交通局車輛行車事故鑑定委員會111
    年8月18日高市車鑑字第11170609100號鑑定書可參(本院卷2
    27至228頁)。
(三)本案發生本件車禍事故的路口，為高雄市阿蓮區信義路（東
    西向）與港後路（南北向）交岔處，並另有高雄市阿蓮區中
    山路262巷（被告行駛道路）、信義路旁之無名路（告訴人
    黃良夫行駛道路）匯集該處（六岔路）而為有號誌之交岔路
    口，該交岔路口共設有七處號誌，信義路2處、港後路2處、
    中山路262巷2處、無名路1處），行車號誌時相為三時相，
    為信義路雙向對開、港後路雙向對開、及中山路262巷，信
    義路旁之無名路對開（中山路262巷號號設在中山路262巷口
    及過交岔路口後之港後路〈有中山路262巷口專用標示〉；信
    義路旁無名路號誌則設在中山路262巷口），有上述卷附道
    路交通事故現場圖、調查報告表、現場照片，及號誌時相表
    可以證明。而依卷附（警卷36頁）號誌時相表記載及圖示：
    【時相一】為信義路雙向對開綠燈（信義路有車輛行駛之方
    向圖示），其餘號誌紅燈；【時相二】為港後路雙向對開綠
    燈（港後路有車輛行駛之方向圖示），其餘號誌紅燈；【時
    相三】為中山路262巷及無名路綠燈（中山路262巷及無名路
    均有車輛行駛之方向圖示）。則被告辯護人為被告辯護稱：
    告訴人黃良夫行駛之道路無號誌，該交岔路口之其餘道路均
    設置有號誌，依照道路交通安全規則第102條第2款汽車行至
    無號誌之交岔路口之規定，可認告訴人是支線道車、左方車
    或轉彎車，應禮讓被告先行，故告訴人與有過失等語，顯與
    上述號誌時相表、並道路交通事故現場圖調查報告表（依報
    告表記載該處為有號誌之交岔路口）均不符合，自屬無據。
    又中山路262巷及無名路燈號既為相同，而依前述行車紀錄
    器顯示，被告行駛之中山路262巷當時燈號既屬綠燈，則告
    訴人黃良夫行駛之無名路，自亦為綠燈之燈號甚明，而屬於
    上述【時相三】之號誌狀態，則被告與告訴人均無不遵守號
    誌之違規；又該中山路262巷、無名路之燈號對開，依雙方
    行向，亦難認有何照道路交通安全規則第102條第7款轉彎車
    應讓直行車規定之適用，然依照道路交通安全規則第94條第
    3 項前段規定，汽車（含機車）行駛時，駕駛人自應應注意
    車前狀況，並隨時採取必要之安全措施，該路口既在中山路
    262巷及無名路設有相同之號誌時相，則告訴人黃良夫在通
    過該交岔路口，就中山路262巷之車輛行向（被告行駛之道
    路號誌亦為綠燈）自亦應為注意，採取必要之安全措施，然
    卻疏未注意車前狀況，致兩車發生撞擊，因此，告訴人黃良
    夫就本件車禍事故的發生，應該也有過失。而上述高雄市政
    府交通局車輛行車事故鑑定委員會鑑定結果亦認：「黃良夫
    ：未注意車前狀況，為肇事次」，而同此認定（本院卷227
    至228頁）。但告訴人黃良夫與有過失，並不會減少、免除
    被告原本應該遵守的注意義務，故不至於影響被告本件過失
    傷害犯行的成立，只是在量刑應考量此一事項，在此一併說
    明。　
(四)再告訴人黃良夫因本件車禍受有上開傷害之事實，亦有前揭
    診斷證明書在卷可證，被告上開過失行為與告訴人黃良夫所
    受之傷害具有相當因果關係，亦可認定。
(五)又被告駕車因過失肇事致告訴人黃良夫受傷後，未停留現場
    採取救護或其他必要措施，亦未留下年籍資料及任何聯絡方
    式，即逕自駕車離開現場，其具有駕駛動力交通工具發生交
    通事故，致人傷害而逃逸之行為及犯意甚明。
(六)綜上，本案事證明確，被告上揭犯行均堪認定，俱應依法論
    科。　 
三、論罪
(一)按行為後法律有變更者，適用行為時之法律。但行為後之法
    律有利於行為人者，適用最有利於行為人之法律，刑法第 2
    條第1項定有明文。查被告行為後，刑法第185條之4業於110
    年5月28日經修正公布，並自同年5月30日生效施行，修正前
    刑法第185條之4規定，不區分被害人之受傷程度或死亡，法
    定刑均為1年以上7年以下有期徒刑；修正後刑法第185條之4
    第1 項則規定：「駕駛動力交通工具發生交通事故，致人傷
    害而逃逸者，處6月以上5年以下有期徒刑；致人於死或重傷
    而逃逸者，處1年以上7年以下有期徒刑。」，新法就被害人
    受傷程度為普通傷害之情形，法定刑為6月以上5年以下有期
    徒刑；僅在被害人死亡或重傷之情形，法定刑方為1年以上7
    年以下有期徒刑。本案告訴人黃良夫所受傷勢為創傷性蜘蛛
    網膜下腔出血、上頜竇骨折、右手及左膝撕裂傷、臉皮及右
    手擦傷、右手中指指甲脫落等傷害，業如前述，尚未達重傷
    程度，修正後刑法第185條之4 第1項前段之法定刑較輕，較
    為有利被告，經比較新舊法結果，依刑法第2條第1項後段之
    規定，應適用最有利被告即修正後刑法第185條之4第1 項前
    段規定論處。
(二)另按汽車駕駛人，無駕駛執照駕車、酒醉駕車、吸食毒品或
    迷幻藥駕車、行駛人行道或行經行人穿越道不依規定讓行人
    優先通行，因而致人受傷或死亡，依法應負刑事責任者，加
    重其刑至2分之1，道路交通管理處罰條例第86條第1 項定有
    明文。又刑法總則之加重，係概括性之規定，所有罪名均一
    體適用；刑法分則之加重，係就犯罪類型變更之個別犯罪行
    為予以加重，成為另一獨立之罪名。道路交通管理處罰條例
    第86條第1項關於汽車駕駛人酒醉駕車，因而致人受傷或死
    亡，依法應負刑事責任者，加重其刑至2分之1之規定，係就
    刑法第276條之過失致人於死罪、同法第284條之過失傷害（
    及致重傷）罪之基本犯罪類型，對於加害人為汽車駕駛人，
    於酒醉駕車之特定行為時，因而致人受傷或死亡之特殊行為
    要件予以加重處罰，已就上述刑法第276條、第284條各罪犯
    罪類型變更之個別犯罪行為予以加重，而成另一獨立之罪名
    ，自屬刑法分則加重之性質。查被告於飲酒後駕車上路，在
    本案交通事故發生後，經警測得其吐氣所含酒精濃度為每公
    升0.15毫克等情，業如前述，其所涉犯刑法第185條之3第1
    項第1款之不能安全駕駛動力交通工具罪嫌，雖經臺灣橋頭
    地方檢察署檢察官以110年度調偵字第303號為不起訴處分確
    定，有前開不起訴處分書附卷可參。惟就酒後駕車，道路交
    通管理處罰條例第86條第1項所規定之構成要件與刑法第185
    條之3第1項所規定者，本即不同；又刑法第185條之3之罪係
    於88年4月21日增訂公布，在此之前道路交通管理處罰條例
    第86條第1項「酒醉駕車」加重其刑之規定早已於86年1月22
    日增定公布，是解釋及認定道路交通管理處罰條例第86條第
    1項「酒醉駕車」之要件時，自不宜完全比附援引刑法第185
    條之3所規定之要件及標準；另道路交通管理處罰條例第86
    條第1項既為交通法規，就體系解釋而言，其所規定之「酒
    醉駕車」標準，即應與同條例第35條第1項第1款就酒精濃度
    超過規定標準而駕車之處罰採同一解釋，即同依道路交通安
    全規則第114條第2款所規定之「吐氣所含酒精濃度達每公升
    0.15毫克或血液中酒精濃度達百分之0.03以上」為處罰標準
    ；再參以道路交通管理處罰條例第86條第1項所列其他加重
    事由，亦有單純以違反行政規定作為加重原因者。綜上，足
    見道路交通管理處罰條例第86條第1項所規定「酒醉駕車」
    之加重事由，單純係就交通行政規則之違反所為之加重規定
    ，而應以前開道路交通安全規則第114條第2款之規定為標準
    ，不以行為人達刑法第185條之3第1項所定不能安全駕駛之
    程度為必要，亦不以事故之發生與其酒後駕車間有因果關係
    為必要。是本案被告之吐氣所含酒精濃度雖僅有每公升0.15
    毫克，雖未達刑法第185條之3第1項所規定不能安全駕駛之
    程度，然其酒測值既已達上開道路交通安全規則所規定不得
    駕車之標準，依前揭說明，自該當道路交通管理處罰條例第
    86條第1項「酒醉駕車」之要件甚明。
(三)核被告所為，係犯道路交通管理處罰條例第86條第1 項、刑
    法第284條前段酒醉駕車之過失傷害罪及修正後刑法第185條
    之4第1項前段之駕駛動力交通工具發生交通事故，致人傷害
    而逃逸罪。起訴書就被告過失傷害犯行部分，雖漏未論及道
    路交通管理處罰條例第86條第1 項酒醉駕車之規定，而認被
    告係犯刑法第284 條前段之過失傷害罪，容有未洽，惟其社
    會基本事實同一，且此部分業經公訴檢察官於原審審理時當
    庭變更起訴法條，並經法院對被告踐行上開告知犯罪事實及
    罪名之程序，而無礙被告防禦權之行使，自應以公訴檢察官
    變更後之法條而為審理，毋庸再依刑事訴訟法第300 條規定
    變更起訴法條，附此敘明。
(四)被告所犯上開2 罪，主觀要件不同、犯意各別，行為互殊，
    應予分論併罰。
四、刑之加重、減輕事由：
(一)被告酒後吐氣所含酒精濃度已達每公升0.15毫克不得駕車之
    標準，仍酒醉駕車因而致告訴人黃良夫受傷，依道路交通管
    理處罰條例第86條第1 項規定，應就過失傷害犯行加重其刑
    。至於刑法第185條之4之罪，則在處罰駕駛動力交通工具者
    ，於發生交通事故致人死傷後而逃逸之行為，尚不在得依前
    揭道路交通管理處罰條例第86條第1 項之規定加重其刑之範
    圍（最高法院著有92年度台非字第50號判決要旨可資參照）
    ，併此敘明。
(二)被告前因賭博、不能安全駕駛之公共危險等案件，經臺灣高
    雄地方法院分別以104年度簡字第3179號、104年度交簡字第
    3520號判決各判處有期徒刑2月、2月確定，嗣經同法院以10
    5年度聲字第568號裁定應執行有期徒刑3月確定，於105年7
    月1日易科罰金執行完畢等情，有臺灣高等法院被告前案紀
    錄表在卷可佐（見原審院卷第69至70頁），被告就本案發生
    事故致人傷害而逃逸犯行，係於受徒刑之執行完畢5年以內
    故意再犯有期徒刑以上之罪，為累犯。本院審酌其構成累犯
    之前案包含不能安全駕駛動力交通工具罪，與本案所犯發生
    事故致人傷害而逃逸罪，均為駕駛動力交通工具有關之犯罪
    ，且均規定在刑法公共危險罪章內，用以保障其他用路人之
    生命、身體安全，被告猶於前案執行完畢後，再犯本件性質
    相近之發生事故致人傷害而逃逸罪，足見被告欠缺尊重其他
    用路人之生命、身體安全之觀念，對刑罰反應力薄弱，未因
    前案刑罰之執行知所警惕，主觀惡性較重；況告訴人黃良夫
    因本案交通事故傷及頭部，經送醫急救後猶轉入加護病房等
    情，有前開救護紀錄表、診斷證明書在卷可稽，足見受傷非
    輕，益徵被告於事故發生後，未採取救護或其他必要措施，
    即擅離現場之危險性，加以被告於案發後不久即返回現場向
    員警自首犯行，得依刑法第62條前段規定減輕其刑（詳後述
    ），綜合考量被告構成累犯之罪質、本案行為之危險性及其
    仍得依自首規定減刑等因素，因認被告本案所犯發生事故致
    人傷害而逃逸犯行，縱依累犯規定加重其刑，尚不至發生司
    法院釋字第775號解釋所指顯有使被告所受之刑罰超過其所
    應負擔罪責，造成被告人身自由遭受過苛侵害之情形，爰依
    刑法第47條第1項規定加重其刑。
(三)被告於案發後不久即由友人駕車載送返回現場，並在有偵查
    犯罪職權之機關或公務員發覺其為犯罪人前，即主動向前來
    處理本件道路交通事故之警員承認為肇事人，自首而接受裁
    判，此有前開109年12月30日員警謝侑霖職務報告，及高雄
    市政府警察局湖內分局111年8月26日高市警湖分偵字第1117
    2131000號函及附件員警職務報告(本院卷231至233頁)在卷
    足佐，合於自首之要件，本院審酌其有面對司法及處理交通
    事故之決心，爰依刑法第62條前段之規定，就上開2罪均減
    輕其刑。
(四)則被告所犯上述2罪，各具上開加重、減輕事由，均依法先
    加後減之。
五、駁回上訴部分
(一)原審就【被告修正後刑法第185條之4第1項前段之駕駛動力
    交通工具發生交通事故，致人傷害而逃逸罪】部分，認罪證
    明確，因而適用相關法律規定，並審酌因被告因本件交通事
    故，造成告訴人黃良夫受有前揭傷勢後，未留在事故現場為
    即時救護，亦未等待警方前往處理事故以釐清責任，即逕行
    駕車逃逸，顯然缺乏尊重用路人身體健康、生命安全及法治
    觀念，所為殊屬不該；復考量被告雖坦承犯行，惟迄未與告
    訴人黃良夫達成和解，亦未賠償告訴人黃良夫所受損害之犯
    後態度，兼衡所受傷勢情形，暨被告自陳之智識程度、工作
    、日薪、經濟狀況、需扶養之家人等生活狀況（涉及隱私，
    詳卷）等一切情狀，量處被告有期徒刑6月，並諭知如易科
    罰金，以1000元折算1日之折算標準。原判決此部分之認事
    用法俱無違誤，量刑亦稱妥適。
(二)至檢察官依告訴人請求提起上訴意旨以：被告肇事後逃逸，
    且經他人在後追趕，雖被告有返回現場，然當時警察已經抵
    達現場，且知悉犯罪事實，應無自首，指摘原判決適用自首
    規定有誤。然按對於未發覺之罪自首而受裁判者，得減輕其
    刑，刑法第62條前段定有明文，該條所謂之「發覺」，係指
    有權偵查犯罪之機關或人員已知悉犯罪事實及犯罪之人而言
    。故雖知有犯罪事實，而不知犯罪人為何人時，犯罪人有受
    裁判之意思，自動向其坦承，亦不失為自首。依上述承辦員
    警職務報告，承辦員警趕抵現場時只見車禍現場，雖現場民
    眾提供肇事車輛車牌及逃逸方向，然員警尚未查核而尚不知
    悉肇事人為何，被告即由友人陪同返回承認為肇事人，故被
    告符合自首之要件，原審據以適用減刑，並無違誤；至檢察
    官上訴意旨另以雙方未和解，被告不聞不問，被告為累犯等
    ，指摘原判決量刑過輕。按刑事審判旨在實現刑罰權之分配
    的正義，故法院對有罪被告之科刑，應符合罪刑相當之原則
    ，使輕重得宜，罰當其罪，以契合社會之法律感情，此所以
    刑法第57條明定科刑時應審酌一切情狀，尤應注意該條所列
    10款事項以為科刑輕重之標準，俾使法院就個案之量刑，能
    斟酌至當。而量刑輕重係屬事實審法院得依職權自由裁量之
    事項，苟已斟酌刑法第57條各款所列情狀而未逾越法定刑度
    ，不得遽指為違法，最高法院72年度台上字第6696號判決先
    例可資參照。查原判決就肇事逃逸部分已適用累犯規定加重
    其刑，並已審酌前開等情（包含檢察官所指之事項）及刑法
    第57條所列各款一切情狀，為科刑輕重標準之綜合考量，並
    被告與告訴人已商談和（調）解事項多次，僅因金額無法達
    成合意而無法成立，現仍在民事訴訟中（見原審110年12月1
    4日移附調解簡要紀錄、本院111年4月29日調解紀錄表，原
    審院卷37頁，本院卷139頁），原判決在法定刑度內，業已
    斟酌各情予以科刑，客觀上並無明顯濫權或失之過重之情形
    ，亦未違反比例原則，核無違法或不當之處，就此部分量刑
    應屬適當。故而，檢察官就此部分上訴為無理由，應予駁回
    。
六、撤銷改判部分　　　
(一)原判決就【被告道路交通管理處罰條例第86條第1 項、刑法
    第284條前段酒醉駕車之過失傷害罪】部分，認此部分罪證
    明確，予以論罪科刑，固非無見；惟查：告訴人就本件車禍
    事故之發生與有過失，原審未予認定，自有未合。檢察官上
    訴意旨指摘原判決就此部分適用自首規定有誤，及量刑過輕
    ，雖為無理由，惟原判決此部分既有上揭之瑕疵，自應由本
    院就原判決此部分暨其定執行刑部分均撤銷改判。
(二)爰審酌被告因酒後駕車注意力降低而疏未注意其車前狀況，
    致生本件交通事故，造成告訴人黃良夫受有前揭傷勢；被告
    雖坦承犯行，惟尚未與告訴人黃良夫達成和解，賠償告訴人
    黃良夫所受損害等犯後態度，兼衡被告本件過失程度（告訴
    人與有過失）、告訴人黃良夫所受傷勢情形，暨被告自陳之
    智識程度、工作、日薪、經濟狀況、需扶養之家人等生活狀
    況（上述事項涉及隱私，均詳見本院卷158、267頁）等一切
    情狀，量處如主文第2項所示之刑，並斟酌被告之年齡、職
    業及家庭經濟狀況等情後，依照刑法第41條第1項前段規定
    ，諭知以新台幣1,000元折算1日之易科罰金折算標準。
(三)另綜合斟酌被告所為上開2犯行之罪質不同、時間間隔短暫
    、對法益侵害之加重效應尚非重大等情，就被告上開撤銷改
    判部分所處之刑，與駁回上訴部分所處之刑，定其應執行刑
    如主文第4項所示，並諭知以新台幣1,000元折算1日之易科
    罰金折算標準。　　
據上論斷，應依刑事訴訟法第368條、第369條第1項前段、第364
條、第299條第1項前段，判決如主文。
本案經檢察官陳麗琇提起公訴，檢察官李門騫提起上訴，檢察官
高碧霞到庭執行職務。
中　　華　　民　　國　　111 　年　　10　　月　　27　　日
                  刑事第三庭    審判長法  官  吳進寶
                                      法  官  方百正
                                      法  官  陳億芳
以上正本證明與原本無異。
過失傷害部分不得上訴。
肇事逃逸部分如不服本判決應於收受本判決後20日內向本院提出
上訴書狀，其未敘述上訴理由者，並得於提起上訴後20日內向本
院補提理由書狀（均須按他造當事人之人數附繕本）「切勿逕送
上級法院」。
中　　華　　民　　國　　111 　年　　10　　月　　27　　日
                                      書記官  陳慧玲 
附錄本判決論罪科刑法條：
【修正後】中華民國刑法第185條之4第1項前段
駕駛動力交通工具發生交通事故，致人傷害而逃逸者，處6 月以
上5 年以下有期徒刑。
刑法第284條前段
因過失傷害人者，處1 年以下有期徒刑、拘役或10萬元以下罰金
。
道路交通管理處罰條例第86條第1項
汽車駕駛人，無駕駛執照駕車、酒醉駕車、吸食毒品或迷幻藥駕
車、行駛人行道或行經行人穿越道不依規定讓行人優先通行，因
而致人受傷或死亡，依法應負刑事責任者，加重其刑至二分之一
。